【裁判字號】    95,易,358
【裁判日期】    950908
【裁判案由】    竊盜
【裁判全文】
臺灣新竹地方法院刑事判決               95年度易字第358號
公  訴  人  臺灣新竹地方法院檢察署檢察官
被      告  戊○○
                    （現另案於臺灣臺北監獄臺北分監執行中
指定辯護人  本院公設辯護人甲○○
被      告  丙○○
                    （現另案於臺灣新竹監獄執行中）
上列被告等因竊盜案件，檢察官提起公訴（95年度偵字第2496號
）及移送併辦（臺灣板橋地方法院檢察署95年度偵緝字第1056號
、95年度偵字第14349號）後，聲請改依協商程序而為判決，本
院判決如下：
    主  文
戊○○犯共同連續攜帶兇器竊盜罪，累犯，處有期徒刑壹年肆月
。扣案之螺絲起子壹支、鑰匙貳支，均沒收。
丙○○犯竊盜罪，處有期徒刑肆月，如易科罰金，以銀元參佰元
即新臺幣玖佰元折算壹日。扣案之鑰匙壹支，沒收。
    事實及理由
一、犯罪事實：
（一）戊○○前有竊盜、違反毒品危害防制條例案件等前科，最
      近一次於民國94年間因竊盜案件，經臺灣桃園地方法院以
      94年度易字第293號判決判處有期徒刑9月，於94年6月17
      日判決確定，94年10月16日執行完畢。
（二）詎戊○○仍不知悔改，另行基於意圖為自己不法所有之概
      括犯意，連續於：
  １、94年10月26日晚上9時10分許至同日晚上11時30分許止內
      之某時，與羅文友（業經臺灣桃園地方法院檢察署檢察官
      另為不起訴處分）共同基於意圖為自己不法所有之犯意聯
      絡，共同持客觀上足以對人之生命、身體產生危害，可供
      兇器使用之鐵鉗1支（未扣案），竊取陳在泩所有車牌號
      碼為JM-8131號自用小客車，得手後，供二人作代步之用
      。嗣於94年10月26日晚上11時30分許，在桃園縣楊梅鎮○
      ○街與新竹縣湖口鄉交界處為警查獲。
  ２、於95年4月18日凌晨4時許，在新竹縣新豐鄉○○路○段200
      巷口，自己一人持其所有客觀上足以對人之生命、身體產
      生危害，可供兇器使用之螺絲起子1支，破獲車門鎖、再
      以自備之鑰匙啟動引擎後，竊取丁○○所有之車牌號碼KN
      -3599號自用小客車，得手後，留供己用，嗣該車汽油耗
      盡，便將該車棄置在桃園縣楊梅鎮○○里○○鄰○○區○○
      道路旁，嗣經警於95年4月24日凌晨2時許，在上開處所尋
      獲。
  ３、於95年4月20日凌晨2時許，在桃園縣桃園市○○路上某處
      ，自己一人持其所有上開之螺絲起子、鑰匙各1支，破壞
      統博企業股份有限公司所有之車牌號碼7430-HC號自用小
      貨車之車門鎖，再以自備鑰匙1支插入鑰匙孔啟動，而竊
      取該車得手。
  ４、95年6月5日晚上11時許，在臺北縣林口鄉○○○路上，以
      自備之另一鑰匙1支，自己一人竊取己○○所有車牌號碼
      AV-7111 號自用小貨車，得手後，供己代步之用。嗣於95
      年6月6日5時許，在臺北縣樹林市○○街○段438號前為警
      查獲，並扣得鑰匙1支。
（三）丙○○意圖為自己不法之所有，於95年3月2日下午，在新
      竹縣新豐鄉○○里○○段88地號土地前，持其所有之自備
      鑰匙1支，竊取陳葉秀子所有、由乙○○使用之車牌號碼
      AWK-070號重型機車得手後，旋將AWK-070號機車車牌丟棄
      ，改懸掛車號SKR-916號車牌。
（四）嗣經警於95年4月24日1時30分許，在新竹縣湖口鄉○○路
      273巷3弄2號租屋處緝獲戊○○及丙○○，在屋內扣得戊
      ○○所有之上開（二）２、３所示之螺絲起子及自備鑰匙
      各1支、丙○○所有之鑰匙1支，並在該屋前扣得失竊之車
      號7430-HC號自用小貨車及車號AWK-070號重型機車各1輛
      。
二、證據：
（一）被告戊○○、丙○○於警詢、偵查中及本院準備程序之自
      白。
（二）被害人陳在泩、己○○、丁○○於警詢時之指述、車號KN
      -3599號自用小客車贓物認領保管單、車牌失竊資料個別
      查詢報表─查詢車輛  認可資料各1件。
（三）被害人乙○○於警詢時之證述、車號AWK-070號機車之贓
      物認領保管單、車輛竊盜、車牌失竊資料個別查詢報表─
      查詢車輛認可資料各1件。
（四）車號7430-HC號自用小貨車代保管單、車籍作業系統─查
      詢認可資料各1件。
（五）扣案螺絲起子1支、鑰匙3支、搜索扣押筆錄、扣押物品目
      錄表各1件。
（六）查獲現場照片3張。
三、本件經檢察官與被告戊○○及其辯護人、丙○○於審判外達
    成協商之合意且被告已認罪，其合意內容為：（一）被告戊
    ○○願受科刑範圍為有期徒刑1年4月，扣案物依法沒收；（
    二）被告丙○○願受科刑範圍為有期徒刑4月，扣案物依法
    沒收。經查，上開協商合意並無刑事訴訟法第455條之4第1
    項所列情形之一，檢察官聲請改依協商程序而為判決，本院
    爰不經言詞辯論，於協商合意範圍內為協商判決，合予敘明
    。
四、應適用之法條：刑事訴訟法第455條之4第2項、第455條之8
    ，刑法第2條第1項前段、刑法第28條、第321條第1項第3款
    、第320條第1項、第38條第1項第2款、修正前刑法第56條、
    第47條、第41條第1項、罰金罰鍰提高標準條例第1條前段、
    修正前罰金罰鍰提高標準條例第2條、現行法規所定貨幣單
    位折算新台幣條例第2條。
五、本判決除有刑事訴訟法第455條之4第1項第1款、第2款、第
    4款、第6款、第7款所定情形之一，或違反同條第2項規定
    者外，檢察官與被告、辯護人均不得上訴。
六、如有前項得上訴之情形，得自收受判決送達之日起10日內，
    向本院提出上訴書狀，上訴於第二審法院。
中    華    民    國    95    年    9     月    8     日
                  刑事第六庭    法  官  魏瑞紅
以上正本證明與原本無異。
中    華    民    國    95    年    9     月    8     日
                                書記官  吳月華
附錄論罪科刑法條：
中華民國刑法第320條第1項
（普通竊盜罪、竊佔罪）
意圖為自己或第三人不法之所有，而竊取他人之動產者，為竊盜
罪，處 5 年以下有期徒刑、拘役或 5 百元以下罰金。
中華民國刑法第321條第1項第3款
（加重竊盜罪）
犯竊盜罪而有左列情形之一者，處 6 月以上、 5 年以下有期徒刑：
三  攜帶兇器而犯之者。


司法院資訊處製作；財團法人民間司法改革基金會備份。
